【裁判字號】    99,審簡上,92
【裁判日期】    990630
【裁判案由】    傷害
【裁判全文】
臺灣士林地方法院刑事判決            99年度審簡上字第92號
上  訴  人
即  被  告  乙○○
上列上訴人即被告因傷害案件，不服本院士林簡易庭中華民國99
年3 月31日98年度士簡字第1014號第一審刑事簡易判決（聲請簡
易判決處刑書案號：臺灣士林地方法院檢察署98年度偵緝字第11
30號），提起上訴，本院管轄第二審之合議庭判決如下：
    主  文
原判決撤銷。
乙○○傷害人之身體，累犯，處拘役拾日，如易科罰金，以新
臺幣壹仟元折算壹日。
    事  實
一、乙○○前因竊盜案件，經本院以94年度士簡字第1121號判決
    判處有期徒刑3 月確定，於民國95年5 月4 日易科罰金執行
    完畢。詎乙○○猶不知悛悔，其與甲○○為配偶關係，屬於
    家庭暴力防治法第3 條第1 款所定之家庭成員。2 人於98年
    6 月21日凌晨0 時30分，在臺北市○○區○○街1 段160 號
    「隨意炒」餐廳飲食時因細故發生口角，乙○○即基於普通
    傷害之故意，隨手持店內之椅子往甲○○身體丟擲，致甲○
    ○受有頭部外傷、頭皮撕裂傷2X1 公分、右臂擦傷2X2 公分
    及左腿擦傷、瘀傷3X3 公分之普通傷害。
二、案經甲○○訴由臺北市政府警察局南港分局報告臺灣士林地
    方法院檢察署檢察官偵查後聲請簡易判決處刑。
    理  由
一、按被告以外之人於審判外之言詞或書面陳述，除法律有規定
    者外，不得作為證據；又被告以外之人於審判外之陳述，雖
    不符合同法第159 條之1 至第159 條之4 之規定，但經當事
    人於審判程序同意作為證據，法院審酌該言詞陳述或書面陳
    述作成時之情況，認為適當者，亦得為證據。當事人、代理
    人或辯護人於法院調查證據時，知有第159 條第1 項不得為
    證據之情形，而未於言詞辯論終結前聲明異議者，視為有前
    項之同意，刑事訴訟法第159 條第1 項及第159 條之5 分別
    定有明文。查本判決下列所引用之各該被告以外之人於審判
    外之陳述，雖屬傳聞證據，惟均經當事人於本院審理時同意
    採為證據使用，且迄至言詞辯論終結前亦未再聲明異議，本
    院審酌此等證據資料製作時之情況，尚無違法不當及證明力
    明顯過低之瑕疵，亦認為以之作為證據應屬適當，故揆諸前
    開規定，爰逕依刑事訴訟法第159 條之5 規定，認前揭證據
    資料均例外有證據能力，合先敘明。
二、訊據被告乙○○固坦承其配偶即告訴人於前揭時、地受傷之
    事實，然辯稱伊係因手持椅子抵擋告訴人而不慎碰傷告訴人
    之頭部云云，然查：上揭事實業據被告於本院準備程序中坦
    承不諱（參見本院卷第18頁），核與告訴人甲○○於警詢時
    指訴遭被告持椅子丟擲身體成傷之被害情節相符（參見臺灣
    士林地方法院檢察署98年度偵字第9978號卷第6 頁）；此外
    ，並有臺北市立聯合醫院忠孝院區98年6 月21日忠傷字第69
    號受理家庭暴力事件驗傷診斷書附卷可查（附於同上第9978
    號偵查卷第10頁），綜上，堪認被告之自白與事實相符，可
    以採信。至被告於本院審理中翻異前供，所辯核與前揭告訴
    人之指述不符，參以告訴人頭部所受傷勢為撕裂傷，右臂及
    左腿亦分別受有擦傷及瘀傷，衡情被告如僅係單純持椅子抵
    擋而不慎碰觸告訴人頭部，豈有可能致告訴人受有前揭身體
    各處傷害，是被告所辯顯與常情有悖，要屬臨訟避重就輕之
    詞，不足採信。本件事證至為明確，被告犯行堪予認定，應
    依法論科。
三、核被告乙○○所為，係犯刑法第277 條第1 項普通傷害罪。
    又被告係對於家庭成員即告訴人故意實施身體上不法侵害之
    家庭暴力行為，且已成立刑法第277 條第1 項之傷害罪，應
    該當家庭暴力防治法第2 條第2 項之家庭暴力罪。再被告有
    如事實欄所載前案科刑及執行情形，有臺灣高等法院被告前
    案紀錄表在卷可稽，其於有期徒刑執行完畢後5 年內，故意
    再犯本案有期徒刑以上之罪，為累犯，應依刑法第47條第1
    項之規定加重其刑。原審以被告罪證明確，予以論罪科刑，
    固非無見，被告上訴否認有傷害之故意及持椅子丟擲告訴人
    之犯行部分，為無理由。惟按刑事審判旨在實現刑罰權之分
    配正義，故法院對於有罪被告之科刑，應符合罪刑相當之原
    則，使輕重得宜，罰當其罪，此所以刑法第57條明定科刑時
    ，應審酌一切情狀，尤應注意該條所列10款事項，以為科刑
    輕重之標準，並賦予法院裁量權，經查被告於原審判決後，
    已與告訴人達成民事和解，並取得告訴人原諒等情，有被告
    與告訴人共同書立之和解書1 份在卷可考（附於本院卷第4
    頁），並具告訴人到院陳述屬實（參見本院卷第18頁），原
    審未及審酌此一有利被告犯後態度考量之事由，所為量刑即
    有可議之處，被告上訴以原審量刑過重而指摘原判決不當，
    為有理由，自應由本院將原判決予以撤銷改判。爰審酌被告
    僅因細故即對配偶施暴之犯罪動機、目的及手段，告訴人所
    受之傷勢程度，兼衡被告犯後雖一度坦承犯行，嗣又翻異前
    供，然已與告訴人達成和解並取得告訴人原諒之犯後態度，
    並其智識程度、生活狀況等一切情狀，量處如主文所示之刑
    ，並諭知易科罰金之折算標準，以示懲儆。未扣案之椅子1
    把，雖係供本案犯罪所用之物，然屬餐廳所有而非被告所有
    之物，業據被告供明在卷，爰不予宣告沒收，附此敘明。
據上論斷，應依刑事訴訟法第455 條之1 第1 項、第3 項、第36
9 條第1 項前段、第364 條、第299 條第1 項前段，刑法第277
條第1 項、第47條第1 項、第41條第1 項前段，刑法施行法第1
條之1 ，判決如主文。
本案經檢察官彭康凡到庭執行職務。
中    華    民    國    99    年    6     月    30    日
                  刑事第一庭審判長法  官  雷雯華
                                  法  官  王沛雷
                                  法  官  吳祚丞
以上正本證明與原本無異。
本件不得上訴。
                                  書記官  丁梅芬
中    華    民    國    99    年    6     月    30    日
附錄論罪科刑法條：
刑法第277條第1項
傷害人之身體或健康者，處 3 年以下有期徒刑、拘役或 1 千元
以下罰金。

司法院資訊處製作；財團法人民間司法改革基金會備份。
